ACORDAO-COMPLETO-2421238

ACÓRDÃO 3566/2021 ATA 6/2021 - PRIMEIRA CÂMARA

VISTOS, relatados e discutidos estes autos em que se apreciam atos de concessão de aposentadoria de ex-servidores da Universidade Federal do Ceará;
ACORDAM os Ministros do Tribunal de Contas da União, reunidos em sessão da Primeira Câmara, diante das razões expostas pelo relator e com fundamento no artigo 71, incisos III e IX, da Constituição Federal e nos artigos 1º, inciso V, e 39, inciso II, e 45 da Lei 8.443/1992, em:
9.1.considerar ilegais e recusar os registros dos atos iniciais de aposentadoria de Beatriz Martins Barros (CPF: XXX.569.403-XX) , Benedito Cordeiro da Silva (CPF: XXX.160.383-XX) , Carlos Augusto Rocha Cruz (CPF: XXX.638.923-XX) , Francisco Belmiro Cavalcante de Oliveira (CPF: XXX.426.023-XX) e Francisco de Assis Gomes Marinho (CPF: XXX.814.823-XX) ;
9.2. dispensar o ressarcimento das quantias indevidamente recebidas de boa-fé, consoante o disposto no Enunciado 106 da Súmula de Jurisprudência do TCU; 
9.3. determinar à Universidade Federal do Ceará, com fundamento no art. 4º, inciso I, da Resolução TCU 315/2020, que: 
9.3.1. faça cessar os pagamentos decorrentes dos atos impugnados, comunicando ao TCU, no prazo de quinze dias, as providências adotadas, nos termos dos art. 262, caput, do Regimento Interno do TCU, 8º, caput, da Resolução - TCU 206/2007; 
9.3.2. cadastre no Sistema e-Pessoal, no prazo de 30 dias, com fulcro no art. 19, § 3º, da IN 78/2018 do TCU, novos atos de aposentadoria escoimados das irregularidades verificadas nos autos;
9.3.3. informe aos interessados o teor do acórdão prolatado, alertando-os de que o efeito suspensivo proveniente de eventual interposição de recurso junto ao TCU não os exime da devolução dos valores indevidamente percebidos após a notificação, em caso de não provimento desse recurso;
9.3.4. encaminhe ao TCU, no prazo de trinta dias, comprovante da data de ciência dos inativos, nos termos do art. 4º, § 3º, da Resolução - TCU 170/2004.

Atos de concessão de aposentadoria.

Primeira Câmara

Universidade Federal do Ceará.

3. Interessados/Responsáveis:
3.1. Interessados: Beatriz Martins Barros (XXX.569.403-XX); Benedito Cordeiro da Silva (XXX.160.383-XX); Carlos Augusto Rocha Cruz (XXX.638.923-XX); Francisco Belmiro Cavalcante de Oliveira (XXX.426.023-XX); Francisco de Assis Gomes Marinho (XXX.814.823-XX).

13.1. Ministros presentes: Benjamin Zymler (na Presidência), Walton Alencar Rodrigues (Relator), Vital do Rêgo e Jorge Oliveira.
13.2. Ministro-Substituto presente: Augusto Sherman Cavalcanti.

ACORDAO-COMPLETO-2518914

Acórdão 18881/2021 - Primeira Câmara

ACORDAO-COMPLETO-2484692

Acórdão de Relação 8721/2021 - Primeira Câmara

Acórdão de Relação

WALTON ALENCAR RODRIGUES

Adoto, como relatório, instrução acolhida pelo escalão dirigente da Secretaria de Fiscalização de Pessoal e pelo Ministério Público junto ao TCU:
INTRODUÇÃO
Trata-se de atos iniciais de concessão de aposentadoria de Beatriz Martins Barros, Benedito Cordeiro da Silva, Carlos Augusto Rocha Cruz, Francisco Belmiro Cavalcante de Oliveira e Francisco de Assis Gomes Marinho, ex-servidores da Universidade Federal do Ceará.
Os atos foram submetidos, para fim de registro, à apreciação do Tribunal de Contas da União (TCU) , de acordo com o art. 71, inciso III, da Constituição Federal. O cadastramento e a disponibilização ao TCU ocorreram por intermédio do Sistema de Apreciação e Registro de Atos de Admissão e Concessões, na forma dos arts. 2º, caput e incisos I a VI, e 4º, caput, da Instrução Normativa - TCU 78/2018.
EXAME TÉCNICO
Exame anterior dessa Unidade propôs considerar ilegais as presentes concessões face ao pagamento indevido de parcela judicial referente ao percentual de 28,86% (peças 7-8) , proposta anuída pelo MPTCU (peça 9) .
Despacho do relator, contudo, determinou o retorno dos autos à Sefip para que procedesse à análise das demais irregularidades apontadas pelo controle interno (peça 10) . 
Ato de Beatriz Martins Barros
No ato em favor de Beatriz Martins Barros, o controle interno ressaltou, além do pagamento do percentual de 28,86%, o pagamento irregular de anuênios na proporção de 14% em vez dos 11% devidos. Segundo o controle interno, os mapas de tempo de serviço constantes do processo da servidora apontam somente 11 anos e 344 dias de tempo de efetivo exercício no serviço público para GATS. Esta também é a informação constante do campo "TEMPO DE SERVIÇO PARA GATS" no ato Sisac submetido ao exame do TCU. Portanto, o valor de anuênios pago à interessada está acima do devido. 
Consulta ao seu contracheque atual revela ainda que a inativa continua recebendo, de forma irregular, parcela judicial referente ao percentual de 28,86% (peça 11) 
Ato de Carlos Augusto Rocha Cruz
Além do pagamento ilegal da parcela de 28,86%, o controle interno destacou, no ato de interesse de Carlos Augusto Rocha Cruz, a incorporação da rubrica Vencimento Básico Complementar a que se refere o § 2º, art. 15, da Lei 11.091/05.
No tocante ao Vencimento Básico Complementar, observa-se que o inativo recebe atualmente o valor de R$ 122,76 referente à parcela, instituída pelo o § 2º, art. 15, da Lei 11.091/05, que dispôs sobre o Plano de Carreira dos Cargos Técnico-Administrativos em Educação, no âmbito das Instituições Federais de Ensino (peça 13) . 
A Lei 11.091/2005 assim dispôs, em sua redação original (grifos acrescidos) : 
Art. 15. O enquadramento previsto nesta Lei será efetuado de acordo com a Tabela de Correlação, constante do Anexo VII desta Lei.
§ 1º O enquadramento do servidor na Matriz Hierárquica será efetuado no prazo máximo de 90 (noventa) dias após a publicação desta Lei, observando-se:
I - o posicionamento inicial no Nível de Capacitação I do nível de classificação a que pertence o cargo; e
II - o tempo de efetivo exercício no serviço público federal, na forma do Anexo V desta Lei.
§ 2º Na hipótese de o enquadramento de que trata o § 1º deste artigo resultar em vencimento básico de valor menor ao somatório do vencimento básico, da Gratificação Temporária - GT e da Gratificação Específica de Apoio Técnico-Administrativo e Técnico-Marítimo às Instituições Federais de Ensino - GEAT, considerados no mês de dezembro de 2004, proceder-se-á ao pagamento da diferença como parcela complementar, de caráter temporário.
§ 3º A parcela complementar a que se refere o § 2º deste artigo será considerada para todos os efeitos como parte integrante do novo vencimento básico, e será absorvida por ocasião da reorganização ou reestruturação da carreira ou tabela remuneratória, inclusive para fins de aplicação da tabela constante do Anexo I-B desta Lei.
§ 4º O enquadramento do servidor no nível de capacitação correspondente às certificações que possua será feito conforme regulamento específico, observado o disposto no art. 26, inciso III, e no Anexo III desta Lei, bem como a adequação das certificações ao Plano de Desenvolvimento dos Integrantes da Carreira dos Cargos Técnico-Administrativos em Educação, previsto no art. 24 desta Lei.
 (...) 
Art. 26. O Plano de Carreira, bem como seus efeitos financeiros, será implantado gradualmente, na seguinte conformidade:
I - incorporação das gratificações de que trata o § 2º do art. 15 desta Lei, enquadramento por tempo de serviço público federal e posicionamento dos servidores no 1º (primeiro) nível de capacitação na nova tabela constante no Anexo I desta Lei, com início em 1º de março de 2005;
II - implantação de nova tabela de vencimentos constante no Anexo I-B desta Lei, em 1º de janeiro de 2006; e
III - implantação do Incentivo à Qualificação e a efetivação do enquadramento por nível de capacitação, a partir da publicação do regulamento de que trata o art. 11 e o § 4º do art. 15 desta Lei.
Parágrafo único. A edição do regulamento referido no inciso III do caput deste artigo fica condicionada ao cumprimento do disposto nos arts. 16 e 17 da Lei Complementar nº 101, de 4 de maio de 2000.
Segundo o normativo acima transcrito, a parcela complementar deveria ser absorvida pelos reajustes posteriores. Nada obstante, os arts. 13 da Lei 11.784/2008 e 43 da Lei 12.772/2012 vedaram essa absorção pelos aumentos promovidos por estas leis (escalonados entre maio de 2008 e julho de 2010 e entre março de 2013 e março de 2015) :
Art. 13. A parcela complementar de que tratam os §§ 2º e 3º do art. 15 da Lei nº 11.091, de 12 de janeiro de 2005, não será absorvida por força dos aumentos remuneratórios decorrentes das alterações realizadas na Lei nº 11.091, de 12 de janeiro de 2005, em virtude das alterações impostas pelos arts. 12 e 15 desta Lei (Lei 11.784/2008) .
Art. 43. A parcela complementar de que tratam os §§ 2º e 3º do art. 15 da Lei nº 11.091, de 2005, não será absorvida por força dos aumentos remuneratórios com efeitos financeiros no período de 2013 a 2015 (Lei 12.772/2012) .
Cabe considerar que a tabela atualmente vigente foi aprovada pela Lei 12.772/2012. Isso posto, a vedação de absorção pelos reajustes trazidos pelas Leis 11.784/2008 e 12.772/2012 implica que, desde sua criação até hoje, a única possibilidade de absorção da parcela complementar ocorreu quando da aplicação da tabela do Anexo I-B da Lei 11.091/2005.
Para verificar a regularidade da parcela, cabe verificar: a) se a criação da parcela complementar, incluída na ficha financeira de maio de 2005, observou a fórmula de cálculo estabelecida no art. 15, § 2º, da Lei 11.091/2005  (parcela complementar = provento básico de maio de 2005 - provento básico de dezembro de 2004 - GT - GEAT) ; b) se foi correta a absorção quando da aplicação da tabela do Anexo I-B da Lei 11.091/2005, na forma do art. 15, § 3º, da Lei 11.091/2005.
O quadro a seguir permite maior clareza nessa verificação:
	Mês/ano
	VB (R$) 
	GT (R$) 
	GEAT (R$) 
	VBC (R$) 
	Soma (R$) 

	Dez/2004
	1.639,99
	246,00
	265,00
	-
	2.150,99

	Mai/2005
	1.703,89
	-
	-
	447,10
	2.150,99

	Jan/2006
	2.028,23
	-
	-
	122,76
	2.150,99

	Jan/2008
	2.101,25
	-
	-
	122,76
	2.224,01

No caso concreto, há que se verificar se a parcela complementar paga atualmente ao Sr. Carlos Augusto Rocha Cruz, no valor de R$ 122,76, corresponde ao resíduo existente na data da publicação da MP 431, de 14/5/2008, que interrompeu a absorção da referida parcela.
De acordo com o § 2º do art.15 da Lei 11.091/2005, o valor inicial da rubrica 'VENC.BAS.COMP.ART.15 L11091/05' deve ser igual ao somatório do vencimento básico, da Gratificação Temporária - GT e da Gratificação Específica de Apoio Técnico-Administrativo e Técnico-Marítimo às Instituições Federais de Ensino - GEAT, considerados no mês de dezembro de 2004, subtraindo-se desse resultado o vencimento básico no momento do enquadramento previsto pela mesma lei.
Dados extraídos do Siape indicam que, em dezembro de 2004, seu vencimento básico, acrescido da GT e da GEAT, totalizava R$ 2.150,99 (peça 16) .
Em maio de 2005 (mês da implantação dos novos valores fixados pela Lei 11.091/2005) , o vencimento básico do cargo do servidor foi alterado para R$ 1.703,89, mais a parcela relativa ao Vencimento Básico Complementar da Lei 11.091/2005  (VBC) no valor de R$ 447,10, totalizando R$ 2.150,99, o que demonstra a regularidade do valor inicial da rubrica (peça 17) .
Em janeiro de 2006, o vencimento básico passou para R$ 2.028,23 e a rubrica relativa ao Vencimento Básico Complementar foi reduzida para R$ 122,76, totalizando R$ 2.150,99, estando, portanto, de acordo com o disposto no art. 15 da Lei 11.091/2005 (peça 18) .
Em janeiro de 2008, com a edição do 'regulamento específico' (cf. art. 15, § 4º) , deu-se a efetivação do enquadramento por nível de capacitação, previsto no inciso III do art. 26 da Lei, enquadramento esse que encerrou a implantação gradual do plano de carreira e, por força do art. 15, § 3º, da norma, também deveria ensejar a absorção da parcela complementar. E esse também é o entendimento do Tribunal (Acórdão 2069/2017-TCU-Primeira Câmara, de relatoria do Ministro Benjamin Zymler) .
No caso do interessado, em janeiro de 2008 o vencimento básico passou para R$ 2.101,25, contudo o valor do VBC se manteve em R$ 122,76, resultando na soma de R$ 2.224,01, o que demonstra que não houve a devida absorção da parcela pelo reajuste obtido (peça 19) . Destarte, o valor do atual pagamento se encontra em desacordo com o entendimento do TCU.
Destaque-se ainda que o valor referente a 28,86% ainda consta do contracheque atual do inativo (peça 13) .
Ato de Francisco Belmiro Cavalcante de Oliveira
No tocante ao ato de Francisco Belmiro Cavalcante de Oliveira, foi apontado pelo controle interno o pagamento indevido de três parcelas referentes a planos econômicos: 3,17%, 26,05% e 28,86%. 
Consulta ao contracheque atual do interessado revela que apenas o percentual referente a 28,86% continua sendo pago, de forma indevida. As demais parcelas deixaram de compor os proventos do inativo (peça 14) . 
Ato de Francisco de Assis Gomes Marinho
Quanto ao ato de Francisco de Assis Gomes Marinho, o controle interno destacou, além do pagamento de 28,86%, que tanto o percentual de 21% incorporado como anuênios, previsto na portaria de aposentação no DOU, assim como o percentual de 19% informado no SISAC, estão baseados na contagem indevida de tempo de natureza privada relativo a período descontínuo de trabalho junto à fundação de apoio Fundação Cearense de Pesquisa e Cultura - FCPC (2.214 dias) , visto que o servidor possui apenas 13 anos e 70 dias de efetivo tempo de serviço público para fins de GATS. 
Análise do contracheque atual do interessado revela ainda que a rubrica judicial relativa aos 28,86% continua sendo paga, de forma indevida. 
Por fim, cabe mencionar que não foi detectada qualquer outra irregularidade além do pagamento referente a 28,86% no ato referente a Benedito Cordeiro da Silva. 
CONCLUSÃO
Em razão do exposto, diante das irregularidades acima mencionadas, cabe considerar ilegais os atos em epígrafe, recusando-se seus registros. 
Destaque-se que a análise deste processo levou em conta os dispositivos da Resolução TCU 315/2020.  
PROPOSTA DE ENCAMINHAMENTO
Ante o exposto, conforme o preceituado no artigo 71, inciso III, da Constituição Federal de 1.988; c/c os artigos. 1º, inciso V, e 39, inciso II, da Lei 8.443/92, c/c os artigos 1º, inciso VIII, 260, § 1º, do Regimento Interno/TCU, e tomando por base as informações prestadas pelo órgão de controle interno e as verificações feitas pela unidade técnica, na forma prevista no artigo 260, caput, do Regimento Interno-TCU, propõe-se:
1.1. considerar ilegais e recusar os registros dos atos iniciais de aposentadoria de Beatriz Martins Barros (CPF: XXX.569.403-XX) , Benedito Cordeiro da Silva (CPF: XXX.160.383-XX) , Carlos Augusto Rocha Cruz (CPF: XXX.638.923-XX) , Francisco Belmiro Cavalcante de Oliveira (CPF: XXX.426.023-XX) e Francisco de Assis Gomes Marinho (CPF: XXX.814.823-XX) ;
1.2. determinar à Universidade Federal do Ceará, com fundamento no art. 4º, inciso I, da Resolução TCU 315/2020, que: 
1.2.1. faça cessar os pagamentos decorrentes dos atos impugnados, comunicando ao TCU, no prazo de quinze dias, as providências adotadas, nos termos dos art. 262, caput, do Regimento Interno do TCU, 8º, caput, da Resolução - TCU 206/2007; 
1.2.2. cadastre no Sistema e-Pessoal, no prazo de 30 dias, com fulcro no art. 19, § 3º, da IN 78/2018 do TCU, novos atos de aposentadoria escoimados das irregularidades verificadas nos autos;
1.2.3. informe aos interessados o teor do acórdão que for prolatado, alertando-os de que o efeito suspensivo proveniente de eventual interposição de recurso junto ao TCU não os exime da devolução dos valores indevidamente percebidos após a notificação, em caso de não provimento desse recurso;
1.2.4. encaminhe ao TCU, no prazo de trinta dias, comprovante da data de ciência dos inativos, nos termos do art. 4º, § 3º, da Resolução - TCU 170/2004.

não há

Procuradora-Geral Cristina Machado da Costa e Silva.

APOSENTADORIA. PAGAMENTO INDEVIDO DE PARCELA JUDICIAL REFERENTE A 28,86%. ACRÉSCIMO IRREGULAR DE ANUÊNIOS. NÃO-ABSORÇÃO DE VENCIMENTO BÁSICO COMPLEMENTAR DA LEI 11.091/2005 PELOS REAJUSTES DA CARREIRA. ILEGALIDADE E NEGATIVA DE REGISTRO. DETERMINAÇÃO. CIÊNCIA.

APOSENTADORIA (APOS)

Secretaria de Fiscalização de Integridade de Atos e Pagamentos de Pessoal e de Benefícios Sociais (Sefip).

Trata-se de atos iniciais de concessão de aposentadoria de Beatriz Martins Barros, Benedito Cordeiro da Silva, Carlos Augusto Rocha Cruz, Francisco Belmiro Cavalcante de Oliveira e Francisco de Assis Gomes Marinho, ex-servidores da Universidade Federal do Ceará (UFC) .
A Secretaria de Fiscalização de Pessoal (Sefip) , com o endosso do Ministério Público junto ao TCU, propôs que esta Corte considere ilegais e negue registro aos atos de concessão de aposentadoria por ostentarem as seguintes irregularidades: (i) pagamento indevido de parcela judicial referente ao percentual de 28,86%, em desacordo com a lei e a jurisprudência do Tribunal, presente nos cinco atos de concessão; (ii) pagamento de anuênios em percentual superior ao tempo de serviço para esse fim, verificado nos atos de Beatriz Martins Barros e Francisco de Assis Gomes Marinho; e (iii) não-absorção de vencimento básico complementar a que se refere o art. 15, § 2º, da Lei 11.091/2005, identificado no ato de Carlos Augusto Rocha Cruz.
Feito esse resumo, passo a decidir.
Os cinco atos de concessão sob exame padecem de pagamento indevido de parcela judicial referente ao percentual 28,86% (apontamento "i") . A vantagem refere-se à extensão, por decisões judiciais, da diferença entre o reajuste de remuneração concedido aos servidores públicos civis e aquele concedido, na mesma ocasião, aos servidores militares por meio da Lei 8.622/1993.
Ocorre que a União, por meio da Medida Provisória 1.704/1998, reeditada pela Medida Provisória 2.169-43/2001, estendeu a vantagem de 28,86% a todos servidores públicos civis. 
Assim, com o advento da Medida Provisória 1.704/1998, a continuidade do pagamento destacado do índice de 28,86% passou a implicar duplicidade de pagamento do valor a ele correspondente, devendo ser considerada irregular. Nesse sentido, trilha a jurisprudência remansosa do TCU, conforme evidenciam, por exemplo, os Acórdãos 7837/2013, relator E. Ministro Benjamin Zymler, 2511/2014, relator E. Ministro-Substituto Weder de Oliveira, 3200/2014, relator E. Ministro-Substituto Weder de Oliveira, e 3551/2014, relator E. Ministro Benjamin Zymler, todos da 1ª Câmara; e 4057/2013-2ª Câmara, relator E. Ministro Raimundo Carreio. 
Oportuno registrar, em consonância com o decidido pelo Supremo Tribunal Federal no RE 596.663/RJ, que não representa afronta à coisa julgada a decisão posterior desta Corte que afasta pagamentos oriundos de sentenças judiciais cujo suporte fático de aplicação já se tenha exaurido, como é o caso da parcela judicial no percentual de 28,86%.
A parcela vencimento básico complementar ou VBC (apontamento "iii") , presente no ato de Carlos Augusto Rocha Cruz, foi instituída pela Lei 11.091/2005, com caráter temporário (art. 15, § 2º) , para evitar que o enquadramento do servidor por nível de capacitação resultasse em decréscimo salarial. Por isso, de acordo com a própria norma instituidora da gratificação, deveria ser absorvida paulatinamente por ocasião da reorganização/reestruturação da carreira ou tabela remuneratória (art. 15, § 3º, e art. 26, inciso I) . 
Ocorre que a MP 431/2008, convertida na Lei 11.784/2008, e a Lei 12.772/2012 vedaram a absorção da parcela pelos aumentos por elas promovidos. Por isso, e tendo em vista que a tabela remuneratória vigente foi aprovada pela Lei 12.772/2012, o valor da parcela complementar deveria ter sido gradualmente absorvido até 13/5/2008, um dia antes da publicação da MP 431/2008, o que, como demonstrado pela Sefip, não foi feito corretamente.
Conforme o art. 15, § 2º, da Lei 11.091/2005, o valor da rubrica vencimento básico complementar deve corresponder à diferença entre o novo vencimento básico, a ser implantado gradualmente, e o somatório de vencimento básico anterior, Gratificação Transitória (GT) e Gratificação Específica de Apoio Técnico-Administrativo (GEAT) , no mês de dezembro de 2004  (R$ 2.150,99) .
Como em janeiro de 2008, com a edição do "regulamento específico", o vencimento básico de Carlos Augusto Rocha Cruz foi reajustado para R$ 2.101,25, a vantagem vencimento básico complementar deveria ter sido reduzida para R$ 49,74 (R$ 2.150,99 - R$ 2.101,25) , e não permanecer em R$ 122,76, como consta da respectiva ficha financeira (peça 19) . Tal fato demonstra não ter havido a devida absorção da parcela VBC pelo último reajuste ocorrido em janeiro de 2008.
Por conseguinte, os ato de aposentação de Carlos Augusto Rocha Cruz apresenta duas parcelas irregulares: pagamento indevido de parcela judicial referente ao percentual 28,86% (apontamento "i") e incorporação, sem a devida absorção do vencimento básico complementar a que se refere o art. 15, § 2º, da Lei 11.091/2005 (apontamento "iii") .
Quanto ao pagamento de anuênios em percentual superior ao tempo de serviço para esse fim (apontamento "ii") , concordo com as conclusões da Sefip relativas aos atos de concessão de Beatriz Martins Barros e Francisco de Assis Gomes Marinho. 
O ato de concessão de inatividade de Beatriz Martins Barros apresenta anuênios no percentual de 14%, ao passo que o mapa de tempo de serviço constante do processo da servidora comprova apenas 11 anos e 344 dias de tempo de efetivo exercício no serviço público.
Por sua vez, o ato de concessão de Francisco de Assis Gomes Marinho contém pagamento de 21% a título de anuênios, quando o servidor faria jus apenas a 13% de adicional de tempo de serviço, por ter exercido 13 anos e 70 dias de efetivo tempo de serviço público. 
Tal equívoco se deve ao fato de o interessado haver computado contagem indevida de tempo de natureza privada relativo a período descontínuo de trabalho junto à entidade de apoio Fundação Cearense de Pesquisa e Cultura - FCPC (2.214 dias) , o que contraria o disposto nos artigos 100 e 103 da Lei 8.112/1990, e entendimento fixado na jurisprudência desta Corte (e.g. Acórdãos 3200/2017, relator E. Ministro Aroldo Cedraz, 10626/2015, relator E. Ministro Augusto Nardes, e 3862/2009, relator E. Ministro Raimundo Carreiro, todos da 2ª Câmara) .
Portanto, os atos de concessão de aposentadoria de Beatriz Martins Barros e Francisco de Assis Gomes Marinho padecem de dupla irregularidade: pagamento indevido de parcela judicial referente ao percentual 28,86% (apontamento "i") e parcela anuênios em percentual superior ao tempo de serviço para esse fim (apontamento "ii") .
Com relação aos atos de concessão de Francisco Belmiro Cavalcante de Oliveira e Benedito Cordeiro da Silva, subsistem apenas o pagamento irregular da parcela de 28,86%, pelas razões já expostas neste voto.
Assim, anuo às análises e conclusões da unidade instrutiva e do parecer do Ministério Público, constantes da instrução transcrita no relatório, cujos fundamentos incorporo às minhas razões de decidir.  Julgo ilegais e nego registro aos cinco atos iniciais de concessão de aposentadoria.
Por fim, os atos de concessão de aposentadoria de Beatriz Martins Barros, Benedito Cordeiro da Silva, Carlos Augusto Rocha Cruz, Francisco Belmiro Cavalcante de Oliveira e Francisco de Assis Gomes Marinho ingressaram no Tribunal, respectivamente, em 21/3/2018, 20/3/2018, 18/12/2017, 12/3/2018 e 27/2/2018, há menos do prazo de cinco anos deste julgamento, de acordo com a tese fixada pelo Supremo Tribunal Federal, no julgamento do RE 636.553, da relatoria do E. Ministro Gilmar Mendes (de 19/2/2020, Plenário, Ata 75/2020, DJE nº 129) .
Com essas considerações, voto no sentido de que o Tribunal adote a deliberação que submeto à deliberação deste Colegiado.
TCU, Sala das Sessões Ministro Luciano Brandão Alves de Souza, em 9 de março de 2021.
WALTON ALENCAR RODRIGUES 
Relator